【裁判字號】    95,中交簡上,133
【裁判日期】    950427
【裁判案由】    公共危險
【裁判全文】
臺灣臺中地方法院刑事判決         95年度中交簡上字第133號
上  訴  人
即  被  告  甲○○
上列被告因公共危險案件，不服本院臺中簡易庭九十五年度中交
簡字第三００號中華民國九十五年二月十七日第一審簡易判決（
聲請簡易判決處刑案號：臺灣臺中地方法院檢察署九十五年度速
偵字第五八八號），提起上訴，本院管轄之第二審合議庭判決如
下：
    主    文
上訴駁回。
    犯罪事實及理由
一、本案經本院審理結果，認原第一審簡易判決認事用法及量刑
    均無不當，應予維持，並引用如附件第一審判決書（含臺灣
    臺中地方法院檢察署檢察官簡易判決處刑聲請書）記載之事
    實、證據及理由。
二、上訴人即被告（下稱被告）甲○○上訴意旨略以：其患有重
    度憂鬱症，須服藥治療，案發當晚因服用藥物後飲酒，而無
    法安全駕駛，且須負擔母親因精神分裂症住院之費用，復於
    民國九十四年五月至十一月間，遭詐騙集團騙取新臺幣（下
    同）十萬多元，另積欠銀行債務近二十五萬元，經濟困窘，
    經此事件，已有悔過之心，認第一審判決未慮上情，判處其
    有期徒刑三月，實屬過重云云。惟按刑罰之量定，固屬法院
    自由裁量之職權行使，但仍應審酌刑法第五十七條所列各款
    事由及一切情狀，為酌量輕重之標準，並非漫無限制；量刑
    輕重係屬事實審法院得依職權自由裁量之事項，苟已斟酌刑
    法第五十七條各款所列情狀而未逾越法定刑度，不得遽指為
    違法；且在同一犯罪事實與情節，如別無其他加重或減輕之
    原因，下級審量定之刑，亦無過重或失輕之不當情形，則上
    級審法院對下級審法院之職權行使，原則上應予尊重（最高
    法院七十二年臺上字第六六九六號、七十五年臺上字第七○
    三三號判例及八十五年度臺上字第二四四六號判決意旨參照
    ）。查原審既以被告罪證明確，適用刑法第一百八十五條之
    三、第四十一條第一項前段、罰金罰鍰提高標準條例第二條
    之規定，予以論罪，併審酌被告素行不佳，尚構成累犯，應
    依法加重其刑外，又於九十四年間亦曾犯服用酒類，不能安
    全駕駛動力交通工具而駕駛罪，經本院判處拘役三十日確定
    ，於九十四年三月八日執行完畢，此有臺灣高等法院被告前
    案紀錄表在卷可稽，被告竟不知悔悟，再犯本件相同之罪，
    且測得之呼氣酒精濃度尚至高達一點二五ＭＧ／Ｌ，即依其
    犯罪之動機、手段、所生損害及犯罪後之態度等一切情狀，
    判處被告有期徒刑三月，如易科罰金，以銀元三百元折算一
    日，而核其認事用法及量刑，均無違法及不當之處，則揆諸
    上開實務見解意旨，自應予維持。至被告雖執以母親住院或
    遭詐騙等經濟負擔為由，並提出其患有重鬱症之重大傷病證
    明卡影本附卷為證，然未能具體指摘原判決認事用法有何疏
    漏或違誤之處，即對原判決提起上訴，請求從輕量刑云云，
    為無理由，應予駁回。
據上論斷，應依刑事訴訟法第四百五十五條之一第一項、第三項
、第三百七十三條、第三百六十八條，判決如主文。
中    華    民    國    95    年    4    月    27      日
                  刑事第一庭  審判長法  官  李平勳
                                    法  官  曾佩琦
                                    法  官  許惠瑜
以上正本證明與原本無異
不得上訴。
                                    書記官  陳其良
中    華    民    國    95    年    4    月    27      日
附錄論罪科刑法條：
刑法第一百八十五條之三。
服用毒品、麻醉藥品、酒類或其他相類之物，不能安全駕駛動力
交通工具而駕駛者，處一年以下有期徒刑、拘役或三萬元以下罰
金。


司法院資訊處製作；財團法人民間司法改革基金會備份。
